臺灣高等法院臺中分院民事判決
111年度再字第7號
再審原告    張仁宗  

            張仁道  
再審被告    祭祀公業張笨

法定代理人  張永城  
上列當事人間請求確認派下權存在事件，再審原告對於本院108
年度上更一字第13號確定判決提起再審，本院不經言詞辯論，判
決如下：
    主  文
再審之訴駁回。
再審訴訟費用由再審原告負擔。
    事實及理由
一、程序事項：
  ㈠民事訴訟法第500條第1項、第2項前段規定：「再審之訴，應
    於30日之不變期間內提起。前項期間，自判決確定時起算，
    判決於送達前確定者，自送達時起算；其再審之理由發生或
    知悉在後者，均自知悉時起算。」查再審原告不服本院108
    年度上更一字第13號判決提起上訴，經最高法院於民國111
    年1月13日以110年度台上字第1570號判決認上訴無理由而駁
    回上訴確定，並於111年1月24日送達再審原告(最高法院卷
    第67頁)，再審原告於111年2月14日對本院前開判決提起本
    件再審之訴（本院卷第3頁），未逾再審之不變期間，合先
    敘明。
　㈡再審原告除對本院前開判決以有民事訴訟法第496條第1項第1
    3款事由提起再審之訴，亦同時對最高法院之前開判決，以
    有同條項第1款之事由，提起再審。此部分應由最高法院管
    轄，本院將另以裁定移送，附此敘明。
二、按再審之訴，顯無再審理由者，得不經言詞辯論，以判決駁
    回之，民事訴訟法第502條第2項定有明文。次按民事訴訟法
    第496條第1項第13款所謂當事人發現未經斟酌之證物或得使
    用該證物，係指在前訴訟程序不知有該證物，現始知之，或
    雖知有此而不能使用，現始得使用者而言。且係專指證物，
    不包含證人在內(最高法院110年度台簡抗字第278號裁定、1
    03年度台抗字第148號裁定、103年度台抗字第170號裁定參
    照。
三、本件再審原告主張證人張○○並未死亡，惟原判決竟認定其已
    死亡，而未加傳訊，自有民事訴訟法第496條第1項第13款之
    再審事由等語。惟查，張○○係證人，並非民事訴訟法第496
    條第1項第13款所定之證物或使用之證物，不符該款之再審
    事由，則再審原告提起本件再審之訴，既不經調查即可認定
    顯與民事訴訟法第496條第1項第13款規定之要件不符，則再
    審原告提起本件再審之訴，顯無再審理由，爰不經言詞辯論
    ，逕以判決駁回之。
四、本院調閱原確定判決全卷，僅係為查明再審原告是否遵守再
    審期間，無關實體證據之調查，併予敘明。
五、結論：本件再審之訴，顯無再審理由，爰判決如主文。
中　　華　　民　　國　　111 　年　　 4　　月　   1　　日
　　　　          民事第七庭     審判長法　官  王  銘
　　　　　　　　                       法　官  唐敏寶
　　　　　　　　                       法　官  高英賓
正本係照原本作成。
如不服本判決，應於收受送達後二十日內向本院提出上訴書狀，
其未表明上訴理由者，應於提出上訴後二十日內向本院補提理由
書狀（均須按他造當事人之人數附繕本）。因疫情而遲誤不變期
間，得向法院聲請回復原狀。
上訴時應提出委任律師或具有律師資格之人之委任狀；委任有律
師資格者，另應附具律師資格證書及釋明委任人與受任人有民事
訴訟法第四百六十六條之一第一項但書或第二項所定關係之釋明
文書影本。如委任律師提起上訴，應一併繳納上訴裁判費。

　　　　　　　　                        書記官  吳伊婷
　　　　　　　　　　  
中　　華　　民　　國　　111 　年　　4 　　月　　1 　　日